【裁判字號】    97,易,779
【裁判日期】    971015
【裁判案由】    竊盜
【裁判全文】
臺灣屏東地方法院刑事判決               97年度易字第779號
公  訴  人  臺灣屏東地方法院檢察署檢察官
被      告  丙○○
                    （現在臺灣屏東監獄竹田分監執行中）
上列被告因竊盜等案件，經檢察官提起公訴（97年度偵字第2882
、3729號），本院判決如下：
    主  文
丙○○於夜間侵入住宅竊盜，累犯，處有期徒刑壹年；又竊盜，
累犯，處有期徒刑陸月，扣案機車鑰匙壹支沒收之；又竊盜，累
犯，處有期徒刑伍月。應執行有期徒刑壹年玖月，扣案機車鑰匙
壹支沒收之。
    事  實
一、丙○○前於民國93年間，因妨害公務案件，經本院判處有期
    徒刑3 月確定；又因連續施用第一、二級毒品案件，經本院
    各判處有期徒刑9 月、7 月確定；又因竊盜案件，經臺灣高
    等法院高雄分院判處有期徒刑1 年2 月確定；上開案件再經
    臺灣高等法院高雄分院裁定應執行有期徒刑2 年7 月，並於
    94年10月6 日假釋付保護管束，嗣經撤銷假釋，應執行殘刑
    10月4 日，甫於96年4 月29日執行完畢。詎仍不知悔改，復
    分別意圖為自己不法之所有，行為如下：
    (一)於97年2 月24日夜間9 時30分許，侵入甲○○位於屏東縣
      新園鄉○○村○○路16巷20號之住宅，並至該2 樓房間內
      竊取現金新臺幣（下同）3400元、玉鐲1 只、身分證及車
      號CP5-090 號機車行照各1 張、印章2 枚、摩托羅拉廠牌
      V191款式之手機1 支（序號為000000-00-000000-0號）、
      土黃色皮包1 個等物（總值約13,800元），得手後逃逸。
      復於同年3 月3 日，將其所竊得之上述手機以400 元出售
      予不知情之吳南彰，嗣為警循線查獲上情。
    (二)於97年4 月29日下午2 時30分許，在屏東市○○里○○路
      107 巷109 號前，以其所有之機車鑰匙1 支，竊取丁○○
      所有之車牌PQX-802 號機車（價值約1 萬元），欲供自己
      代步之用，得手後逃逸。旋因後開案件為警逮捕，並扣得
      上述機車（已發還丁○○）及機車鑰匙1 支。
    (三)於97年4 月29日下午3 時30分許，騎乘前開竊得之機車至
      乙○○所有、位於屏東縣新園鄉○○村○○路203 號旁之
      魚塭，見該魚塭之工寮內放置有鋼筋，且四下無人，隨即
      徒手進入該工寮內竊取鋼筋26支（價值約7 千元，已發還
      乙○○），得手後，正將所竊得之鋼筋丟出該工寮窗戶外
      時，適為乙○○發覺而報警逮捕。
二、案經乙○○訴由屏東縣政府警察局東港分局報告臺灣屏東地
    方法院檢察署檢察官偵查起訴。
    理  由
一、按被告以外之人於審判外之言詞或書面陳述，除法律有規定
    者外，不得作為證據，刑事訴訟法第159條第1項定有明文。
    但被告以外之人於審判外之陳述，雖不符合同法第159條之1
    至第159條之4之規定，而經當事人於審判程序同意作為證據
    ，法院審酌該言詞陳述或書面陳述作成時之情況，認為適當
    者，亦得為證據。當事人、代理人或辯護人於法院調查證據
    時，知有第159條第1項不得為證據之情形，而未於言詞辯論
    終結前聲明異議者，視為有前項之同意，刑事訴訟法第159
    條之5 定有明文。本件檢察官所引用證人甲○○、吳南彰、
    丁○○、乙○○於警詢中之證述，雖屬傳聞證據，但被告均
    同意作為證據（見本院卷第26頁），本院審酌上開證據資料
    製作時之情況，尚無違法不當及證明力明顯過低之瑕疵，亦
    認為以之作為證據應屬適當，即有證據能力。
二、訊據被告丙○○對上揭事實均坦承不諱，核與證人甲○○、
    吳南彰、丁○○、乙○○於警詢中之證述情節相符，且有手
    機讓渡切結書1 紙、通聯調閱查詢單1 份、贓物認領保管單
    2 紙、查獲現場照片4 張附卷可稽，復有扣案機車鑰匙1 支
    可資佐證，足見被告自白均與事實相符，事證明確，其犯行
    堪以認定，應予依法論科。
三、核被告所為如事實欄(一)部分，係犯刑法第321 條第1 項第1
    款夜間侵入住宅之加重竊盜罪；如事實欄(二)、(三)部分，均係
    犯刑法第320 條第1 項之普通竊盜罪。上述三次竊盜犯行，
    犯意各別，行為互殊，應分論併罰之。被告前有如事實欄所
    載之罪刑執行情形，有臺灣高等法院被告前案紀錄表附卷可
    參，其受徒刑之執行完畢，5 年以內故意再犯本件有期徒刑
    以上之罪，均為累犯，應加重其刑。爰審酌被告雖年輕力壯
    ，卻貪圖不勞而獲，曾犯竊盜等多項犯罪前科，有上開前案
    紀錄表可憑，顯見素行不良，仍不知悔改，再犯夜間侵入住
    宅竊盜罪等，嚴重危害社會治安，且所竊財物價值非低，又
    迄未歸還或賠償被害人甲○○失竊之財物；惟念其行竊手段
    平和，且被害人丁○○、乙○○已領回失竊之財物，及其於
    審理中坦承全部犯行，犯後態度尚佳等一切情狀，各量處如
    主文所示之刑，再定其應執行之刑，以示懲儆。扣案之機車
    鑰匙1 支，係被告所有供竊盜所用之物，爰依刑法第38條第
    1 項第2 款沒收之。
據上論斷，應依刑事訴訟法第299條第1項前段，刑法第321條第1
項第1 款、第320 條第1 項、第47條第1 項、第38條第1 項第2
款、第51條第5 款，刑法施行法第1 條之1 ，判決如主文。
本案經檢察官許大偉到庭執行職務
中    華    民    國    97    年    10    月    15    日
                  刑事第四庭    審判長法  官  莊鎮遠
                                      法  官  江振源
                                      法  官  蔡嘉裕
以上正本證明與原本無異。
如不服本判決，應於收受本判決送達後10日內，向本院提出上訴
書狀（應敘述具體理由並附繕本），其未敘述上訴理由者，至遲
應於上訴期間屆滿後20日內，向本院補提理由書狀，切勿逕送上
級法院。
中    華    民    國    97    年    10    月    15    日
                                      書記官  許倬維
附錄論罪科刑法條：
刑法第320條第1項
意圖為自己或第三人不法之所有，而竊取他人之動產者，為竊盜
罪，處5年以下有期徒刑、拘役或5百元以下罰金。
刑法第321條第1項第1款
犯竊盜罪而有左列情形之一者，處6月以上、5年以下有期徒刑：
一  於夜間侵入住宅或有人居住之建築物、船艦或隱匿其內而犯
    之者。


司法院資訊處製作；財團法人民間司法改革基金會備份。
